臺灣高等法院刑事判決　　　　　　　　　　　　　九十一年度上訴字第一五四號
　　上　訴　人　戊○○
　　即　被　告
　　上　訴　人　丁○○
　　即　被　告
　　共　　　同　本院公設辯護人
　　指定辯護人
　　上　訴　人　己○○
　　即　被　告
　　選任辯護人　王東山
　　　　　　　　李美寬
　　　　　　　　許文生
右列上訴人因強盜等案件，不服臺灣士林地方法院九十年度訴字第五七六號，中華民
國九十一年四月二十四日第一審判決（起訴案號：臺灣士林地方法院檢察署九十年度
偵字第九○三八號），提起上訴，本院判決如左：
    主  文
上訴駁回。
    事  實
一、己○○與戊○○（本項部分業經判決確定）基於變造特種文書之犯意聯絡，於九
    十年八月間某日，由己○○提供照片一張，交予戊○○將該照片換貼於莊永和之
    國民身分證上，並以戊○○所有之護貝機一台重新護貝，予以變造完成，足生損
    害於莊永和及戶政機關核發暨管理國民身分證之正確性，戊○○交付上開變造之
    國民身分證予己○○要其持該變造莊永和國民身分證，向通訊行冒名申辦行動電
    話門號，並於九十年八月間某日，共同至臺北市○○○路捷運淡水線雙連站附近
    某不詳刻印店，利用不知情之成年刻印人員，偽刻「莊永和」印章一枚，以供申
    請時使用，足以生損害於莊永和，嗣因己○○擔心遭人識破而作罷並未付諸行動
    。
二、戊○○於九十年八月二十九日某時，撥打中國時報分類廣告上「巧薇夫人」徵求
    男司機廣告之聯絡電話號碼0000000000號、0000000000號
    ，進入該電話之語音信箱，聽取留言，得知甲○○欲應徵司機，遂撥打行動電話
    號碼0000000000號、0000000000號與甲○○取得聯絡，於
    該日誘騙甲○○駕駛車牌號碼ＺＩ—六一三號營小客車自高雄北上，相約於該日
    下午五時許，在臺北市○○路某便利超商前見面。戊○○即於是日下午四時許，
    邀集己○○、丁○○，基於共同意圖為自己不法所有之犯意聯絡，結夥三人，先
    於該便利超商前會合計劃如何行動，戊○○提議迷昏甲○○洗劫計程車，並由己○○提供迷幻藥三顆（事先以打火機磨成粉末狀），作為迷昏甲○○之用，由丁○○、己○○在該處等候甲○○，甲○○依約到達後，己○○即諉稱公司設在臺
    北縣汐止市，要求至臺北市○○街與承德路口搭載戊○○，並載送丁○○返家及
    洽談應徵司機事宜為由，誘使甲○○駕車一同前往丁○○位於臺北縣汐止市○○
    街七十九巷二號住處後，即在該處泡茶、飲酒、聊天，由戊○○藉口察看桃園地
    區地圖，將甲○○騙出門外至車上取看地圖，己○○、丁○○即趁此機會將事先
    準備之前開迷幻藥粉末，利用甲○○未注意之際，摻入甲○○所飲用之啤酒內，
    使甲○○飲用後昏睡而不能抗拒，即由戊○○、己○○取走甲○○身上之皮夾一
    只（內有現金四千二百元、信用卡四張、駕駛執照、國民身分證乙枚等物）、上
    開營業小客車鑰匙，並由己○○駕駛該營業小客車搭載戊○○，將該車駛至臺北
    市劍潭地區某處停放。
三、嗣因未能依原計劃將該營小客車變賣，戊○○（此項部分業經判決確定）、己○○二人復另行基於共同意圖為自己不法所有之犯意聯絡，於九十年八月三十一日
    下午七時許，以戊○○所有0000000000號、己○○所有000000
    0000號之行動電話，向甲○○恐嚇稱：需給付十萬元，始能取回車輛，否則
    將車丟入淡水河等語，經討價還價後，改以三萬元成交，並指示甲○○將三萬元
    匯入萬泰商業銀行帳號0000000000號蔡玉秀之戶內，戊○○及己○○
    則一同於同日晚上某時至臺北市○○路士林郵局以上開蔡玉秀之金融卡提領，二
    人各分一萬五千元花用。迄九十年九月三日下午一時三十分許、四時四十五分許
    ，為警分別在臺北市○○路、民族西路口及基河路中華電信公司服務處前查獲戊○○、己○○二人，並循線在臺北市○○路六段三二○號附近尋獲上開甲○○所
    有營業小客車（含鑰匙一支，業經甲○○立據領回），且自戊○○所住之台北市
    大同區○○街八五號二樓扣得甲○○所有之信用卡四張、駕駛執照一張、國民身
    分證一張（業經甲○○立據領回）、行動電話一具（含門號000000000
    0號）及己○○位於臺北市○○區○○街二八○巷十六號三樓住處扣得變造之莊
    永和國民身分證壹張、偽造「莊永和」印章壹枚、行動電話一具（含門號000
    0000000號之ＳＩＭ卡壹張）等物。
四、案經臺北縣警察局汐止分局報請臺灣士林地方法院檢察署檢察官偵查起訴。
    理  由
一、訊據上訴人即被告己○○對於前揭事實一坦承不諱，對於前揭事實二、三部分與
    被告戊○○均稱沒有預謀，係臨時起意云云，被告丁○○否認有參與前揭事實二
    之犯行，然查前揭事實一之部分，除經被告己○○坦承不諱外，亦經被告戊○○
    供述明確，並經證人莊永和證述扣案之其身分證上之相片非其本人及扣案之「莊
    永和」印章壹枚非其所有等，復有上開之莊永和身分證及印章各壹枚扣案可證，
    被告己○○所為前揭事實一之部分，事證明確，該部分之犯行堪以認定。又前揭
    事實二之部分，被告己○○於警訊時供稱：「戊○○他說有找到一個計程車司機
    （後來我知道就是甲○○）要找工作，他打算將計程車司機迷昏，搶走計程車，
    所以才約我與丁○○在該處（按指臺北市○○路附近某統一超商前）見面，一同
    作案」、「我們三人是於九十年八月二十九日十六時許提早在北市○○路統一超
    商前計劃如何作案」、「是戊○○指示說要迷昏計程車司機，開走計程車，他叫
    我準備迷藥，跟丁○○講要到他家〈汐止的家〉迷昏計程車司機，而戊○○負責
    騙計程車司機到場」、「（問：而丁○○是否同意戊○○指示到他汐止的家迷昏
    計程車司機？）丁○○同意，然後我跟戊○○分別回家準備，而丁○○在現場等
    」、「與甲○○相約見面時，戊○○並沒有到場，是戊○○叫甲○○打電話給我
    ，相約見面地點，然後我與丁○○坐上甲○○的計程車，前往錦西街與承德路口
    載戊○○，上高速公路前往汐止丁○○的家」、「我們到達汐止丁○○的家後，
    開始先聊天，後來甲○○提議要泡茶〈甲○○說他車上有帶茶具與茶葉〉，我們
    就開始泡茶，這時戊○○與丁○○在房間內磨我帶來的安眠藥，這時丁○○走出
    房間告訴我們要不要喝酒，甲○○說好，然後就由戊○○與丁○○外出購買啤酒
    〈三瓶瓶裝啤酒〉，然後我跟甲○○就開始喝啤酒，‧‧‧，在聊天過程中甲○○有說到他車上有地圖，這時戊○○說要向甲○○借地圖，然後將甲○○引出房
    子外面，過〈按應係『後』字之誤寫〉來丁○○就拿安眠藥倒在杯子裡面，倒酒
    下去，等甲○○進屋時不知情，就將有倒安眠藥的酒喝下去，經過大約三十分鐘
    ，甲○○就昏倒了。當時我也有一點醉意了，我就將甲○○扶到房間床上，這時
    甲○○的計程車鑰匙掉在地上，於是我就將鑰匙拿起來。後與戊○○兩人將車開
    走」、「（問：甲○○身上現金及皮包是由誰下手拿的？）是戊○○叫我拿的，
    我是在甲○○身上口袋內拿出來的」、「（問：丁○○沒有分到任何財物，為何
    要讓你們在他家作案？）戊○○向丁○○說等案子作完成後，便要將丁○○信用
    卡內的呆帳清償」（見偵查卷第九頁反面至第十二頁）等語、偵查中供稱：「（
    問：如何下藥？）丁○○跟我說他放在杯子內（磨成藥粉）給毛某吃，‧‧‧」
    （參見偵查卷第九十頁反面）、「（問：為何把毛帶至高某家？）粟有徵得高同
    意，高說他家淹水沒人住，可以去」（參見偵查卷第九十三頁反面）等語，以及
    被告戊○○警訊中供稱：「（問：你是與何人犯下強盜甲○○案？是誰提議的？
    犯案前如何意思聯絡？分工？共強盜多少財物？所得財物如何分贓？）我與己○○及丁○○等三人共同犯下。由己○○於九十年八月二十九日十七時許在臺北市
    己○○家附近路上提議，因被害人甲○○稱要上來臺北，己○○便稱他有迷藥可
    以迷昏人，己○○便提議用迷藥給被害人甲○○吃使其昏倒，再拿走其財物。於
    當天甲○○上來臺北，並於二十時載己○○、丁○○至北市○○路○段載我上車
    〈營小客ＺＵ—六一三號〉，我遂提議共同至丁○○家〈汐止市○○街七十九巷
    二號〉，到達丁○○家後，己○○稱要喝酒，我就至附近商店買二瓶啤酒，由己○○、丁○○與甲○○三人在丁○○家客廳內飲用，己○○則將事先準備之迷藥
    交丁○○，丁○○再交給我，我就將該迷藥粉倒進空杯子內，該二瓶啤酒喝完後
    ，由丁○○再至商店買酒回來再繼續飲用，我就藉口向甲○○借地圖，甲○○就
    帶我至屋前ＺＵ—六一三營小客車上拿地圖給我，此時由己○○將裝有迷藥粉之
    杯子倒入啤酒，並與甲○○之酒杯對換，我則在屋外看地圖，甲○○則繼續進屋
    內飲酒，‧‧‧，甲○○喝下含有迷藥粉的酒後，經過約三十分便昏倒不省人事
    ，己○○便將其扶入丁○○房間床上，己○○便將甲○○身上財物及汽車鑰匙拿
    走，並問我要不要載我回臺北，我說要，臨走前我對丁○○說甲○○醒來後如有
    問起，你就對他講你喝醉酒不知道‧‧‧」（見偵查卷第十八頁至第二十一頁）
    等語之情節相合，且證人即被害人甲○○偵查中並證稱：「關於下迷藥的部分，
    當時粟藉故向我借地圖，我和粟就去車上拿，客廳只剩劉和高，我懷疑是當時被
    下藥的。另外，粟在到達高住處後就直接進入房間內，只偶而出來走動一下，我
    想高與他們應該早就認識了」（見偵查卷第一百一十頁）、「（問：依你在八月
    二十九日當天與被告三人情形，認為丁○○是否知劉、粟二人要對你下藥？）應
    該知道，在我與粟出去車上拿地圖時，屋內只有高與粟〈按應係劉之誤寫〉，我
    認為應該在此時被下藥的，否則我一直沒離開。且在汐止分局作筆錄時，聽到高
    告訴刑警所下藥的顏色與數量」、「他們說要介紹老闆給我認識，並沒提到順便
    送高回家的事」（見偵查卷第一三一頁）等語。徵以被告己○○、戊○○於檢察
    官聲請羈押，原審訊問時復分別陳稱：「‧‧‧藥是丁○○拿去給甲○○喝的，
    我們之前三人說好。‧‧‧有事先說好，給他吃藥，讓我們拿東西‧‧‧」、「
    ‧‧‧我們三人是先說好，己○○提供藥，我把藥放到杯中，丁○○再拿給甲○○，‧‧‧」（見原審九十年聲羈字第九九號卷第四頁）等語，被告己○○、戊○○於原審調查時亦分別供稱：「甲○○昏倒後，丁○○親口告訴我說是他與戊○○一起倒藥下去的‧‧‧」（見原審九十年十二月二十八日訊問筆錄）、「‧
    ‧‧後來丁○○跟我說是他拿給甲○○喝的，丁○○應該知道那一杯是要迷昏甲○○的，我問他藥在哪裡，他跟我說他拿給甲○○喝下去了。‧‧‧」（見原審
    九十一年一月二十四日訊問筆錄，第七十六頁）、「（問：是何人提議對甲○○
    下藥？）是己○○提議的，‧‧‧，丁○○也有聽到」（見原審九十年十二月二
    十八日訊問筆錄）等，被告丁○○於警訊中供承：「（問：九十年八月二十九日
    你如何與『大的』〈按指被告己○○〉及『阿弟』〈按指被告戊○○〉碰面？發
    生何事？）那天下午約十四時，『阿弟』打行動電〈漏載『話』〉，說要報我賺
    錢，叫我在臺北市○○路四段碰面，先去辦摩托車貸款不成後，大約十六時有一
    個人打行動電話給『大的』說要應徵工作，『阿弟』就再打電話給那個人試探出
    他是開約四個月的新計程車，並詢問『大的』要怎麼處理這個人，『阿弟』便提
    議說只有讓他倒這個方法處理，大約十九時許甲○○就開計程車來〈ＺＩ—六一
    三號〉，『大的』就告訴甲○○老闆就住在汐止，就提議順道載我回家，『大的
    』問我，借用我家談事情，並叫我去買飲料，後來更在我家泡茶、喝酒、聊天，
    『阿弟』藉口要察看桃園地圖，與甲○○一同到計程車ＺＩ—六一三車上拿地圖
    ，這時『大的』拿出預藏磨好的粉紅色藥粉，加入啤酒與甲○○茶杯對換，待甲○○從車上返回後，喝下啤酒十餘分鐘後就昏睡在客廳椅子上，那時『大的』就
    把甲○○抱到我房間睡覺，並取走甲○○所有計程車鎖匙及皮夾，『大的』及『
    阿弟』就把計程車ＺＩ—六一三開走，大約三十分後，『阿弟』打電話回來問我
    預借現金如何操作，我有叫『大的』及『阿弟』趕快回來，阿弟告訴我已將甲○○的證件及車上一些物品丟掉，如果回頭情況更糟，叫我快到房間內睡覺，假裝
    不知發生甚麼事」、「‧‧‧『讓他倒』我知道是用藥物將他們迷昏的意思」、
    「（問：『阿弟』提議要迷昏甲○○，並將車輛變賣，你是否同意？）我有同意
    。但我不知道『大的』、『阿弟』選擇在我家迷昏甲○○，‧‧‧」、「（問：
    他們用藥迷昏甲○○，及搶走現金、皮夾是否你在場親眼目睹？）我親眼目睹並
    在場」、「（問：你預備做這個案件有無預謀？至今有無分到錢？）我們有共同
    研究、預謀，‧‧‧，至今尚未分到錢」、「（問：你們對甲○○這個案在何時
    ？何地研究，如何分贓？）於九十年八月二十九日下午在臺北市○○路共同研究
    案情，並如何分贓。等贓車處理脫手後，再將錢匯給我‧‧‧」、「（問：你於
    何時？發現『大的』帶迷昏藥？）就是在上甲○○車上前十分鐘左右，就將藥磨
    粉〈粉紅色〉，然後用白紙包好，本來要放在『大的』身上，因『大的』穿牛仔
    褲不好放，就暫時先放在我身上，到我家後，『大的』就叫我將藥粉交給『阿弟
    』到我房間內將藥粉磨的更細」、「（問：他們離開後叫你如何向甲○○解釋為
    何車不見，身上物品被搶走？）『阿弟』教我說，我也是被害人，也是向他們來
    應徵工作司機的」（見偵查卷第二十五頁反面至第二十八頁）等，且於偵查中復
    供稱：「我一時糊塗，現在很後悔，請從輕量刑」（見偵查卷第一二二頁）等，
    堪信與事實相符，雖被告丁○○嗣後稱警訊時係遭員警刑求，始坦承及被告己○○稱有些筆錄是警察寫好，要我照著唸云云，然查被告經警移送臺灣士林地方法
    院檢察署於檢察官偵查中，未有隻字片語提及遭刑求之事，且證人即製作被告丁○○警訊筆錄之臺北縣警察局汐止分局員警丙○○，其到庭結證稱：警方對於案
    情並不瞭解，係根據被告丁○○陳述而為記載，並無刑求之事等情，證人即警員
    乙○○亦證稱沒有人打被告三人，亦沒有筆錄寫好，要被告照唸之情事，證人丙○○、乙○○為臺北縣政府汐止分局警員，與被告丁○○並無何仇怨，殊無誣陷
    被告之理，且經勘驗警訊錄影帶，未見被告丁○○有遭刑求之情（參見原審九十
    一年四月十日審理筆錄），被告己○○、戊○○二人於原審均稱警訊筆錄均實在
    ，我有看過筆錄，沒有刑求等（九十年度聲羈字第九九號卷第六頁），參以被告
    丁○○於檢察官首次偵查時，雖即翻稱其並未參與犯案，惟仍未提及遭警刑求之
    事，是其所稱遭員警刑求一節，不足採信。又被告丁○○係最先到案製作警訊筆
    錄者，其筆錄係於九十年九月二日凌晨開始製作，是時被告戊○○、己○○均未
    到案（二人係於翌日始為警查獲），而被害人甲○○警訊筆錄僅提及與被告三人
    飲酒、泡茶、聊天，後來即昏睡，醒來時始發現計程車及皮夾不見之過程，對於
    如何被下藥迷昏乙事，均未說明（參見偵查卷第三十三頁至第三十五頁），若非
    被告丁○○事先知情並參與犯案過程，何以對於作案細節能描述如此詳盡？足見
    其稱警訊筆錄係伊瞎掰或警察胡謅製作再由其簽名云云，委無可採。至勘驗警訊
    錄影帶時，雖發現警訊時警員曾對被告丁○○說：如不說實話，可能會被羈押，
    且事情發生在你家中，如何能交代等語；對己○○說：如果不說實話，法官可能
    從判三年變成五年等語，然此乃警員製作筆錄時希望被告能誠實說明案情之語，
    尚難依此即認警員有何恐嚇或脅迫被告為不實自白之舉，關於警員為被告丁○○
    製作上開筆錄時，雖未另要求被告丁○○立具同意書同意夜間訊問乙事，惟查該
    警訊筆錄首行即載明：「（問：現在是夜間〈一時二十分〉，你是否同意接受訊
    問？）同意」等語，並經被告丁○○於行末簽名署押（參見偵查卷第二十五頁）
    ，準此，被告丁○○確有同意夜間訊問無誤，不能以未另具同意書，即謂警員違
    反禁止夜間訊問之規定。又按刑事訴訟法第一百條之一就訊問被告於無急迫之情
    形下，未經全程錄音所取得之供述筆錄，於第二項僅規定：「其不符之部分，不
    得做為證據」，其第一項應為全程錄音之規定，旨在擔保訊問程序之合法正當性
    及筆錄所載與其陳述相符，是被告在警訊或偵查中之自白，如係出於自由意思，
    非依不正方法取供，且其自白之陳述與事實相符者，縱令司法警察（官）或檢察
    官對其詢問時未經全程錄音或錄影，致詢問程序不無瑕疵，參照同法第一百五十
    六條第一項之規定，仍難謂其於警、偵訊自白之筆錄無證據能力（最高法院八十
    八年度台上字第五七六二號判決意旨參照），被告之上開警訊筆錄依前述既係出
    於自由意思狀態下所為，其上開警訊自白當有證據能力甚明。被告戊○○事後以
    係因丁○○帶警察來抓伊與己○○，因而懷恨在心，所以警訊時將丁○○拖下水
    云云；被告己○○亦以警訊時，警察要求伊照丁○○所供陳述，即可交保，且法
    院也會判比較輕，事實上丁○○並未涉案云云，附合被告丁○○供詞，顯係迴護
    被告丁○○之詞，均無可採，復有查獲之上開甲○○所有之營業小客車（含鑰匙
    一支）、信用卡四張、駕駛執照一張、國民身分證一張扣案可證（嗣經甲○○領
    回，有認領保管單附卷可稽），又在被告己○○處搜得之藥物，被告稱該藥物係
    給予被害人甲○○服用相同種類之藥物，經送內政部警政署刑事警察局鑑驗結果
    ，均檢出解熱鎮痛劑，ＳＵＬＩＮＤＡＣ成分，服用後有頭昏副作用，有該局九
    十年十月十八日刑鑑字第一九七五五二、一九七五五五號鑑驗通知書暨所附資料
    一份在卷可稽，被告三人就前揭事實二之部分，所為之辯解，無非卸責之詞，不
    足採信，此部分之事證明確，被告三人該部分之犯行堪以認定。再被告己○○對
    於前揭事實三之部分坦承不諱，且經被告戊○○供述明確，並經被害人甲○○指
    訴綦詳，復有查獲之上開甲○○所有之營業小客車（含鑰匙一支）、信用卡四張
    、駕駛執照一張、國民身分證一張（嗣經甲○○領回，有認領保管單附卷可稽）
    ，行動電話二具（含門號0000000000號、0000000000號之
    ＳＩＭ卡）扣案可證，此部分之事證明確，被告己○○此部分之犯行，亦堪以認
    定。
二、核被告己○○對於前揭事實一之所為，係犯刑法第二百十二條之變造特種文書罪
    、第二百十七條、第一項之偽造印章罪，其與戊○○就此部分之犯行，有犯意聯
    絡及行為分擔，為共同正犯。其利用不知情之刻章店人員偽刻「莊永和」印章一
    枚，為間接正犯。被告己○○所犯變造特種文書罪、偽造印章罪間，有方法結果
    之牽連關係，依刑法第五十五條之規定，應從較重之偽造印章罪處斷。被告戊○○、己○○、丁○○三人對於前揭事實二之所為，係犯修正後刑法第三百三十條
    第一項之結夥三人以上強盜罪。起訴書原認被告行為係觸犯懲治盜匪條例第五條
    第一項第一款之罪，惟上開條例已於九十一年一月三十日經公布廢止，自同年二
    月一日起失效，公訴人於原審乃請求改論以修正後刑法第三百三十條第一項之加
    重強盜罪。次查懲治盜匪條例之廢止，與刑法強盜、擄人勒贖及其結合犯等相關
    條文之修正及增訂，係經立法院於同日三讀通過，並經總統於九十一年一月三十
    日同日公布施行，考其立法之目的，在以修正後之刑法取代上開條例，避免修正
    前之刑法發生中間法之效力。故懲治盜匪條例雖曰廢止，然因廢止前後，被告行
    為在行為時至裁判時，均有刑罰規定，該條例之廢止，自屬刑法第二條第一項之
    行為後法律有變更，而非刑事訴訟法第三百零二條第四款、第三百八十一條、第
    三百九十三條第四款所稱之刑法「廢止」，亦無所謂因該條例之廢止而應回復適
    用修正前刑法相關條文之餘地，依上說明，被告三人之上開盜匪行為，法院於九
    十一年二月一日以後裁判時，依刑法第二條第一項規定，並參酌最高法院二十五
    年上字第二六七號、二十八年上字第二三九七號、五十一年台上字第二一七九號
    諸判例所揭意旨，自應就被告「行為時」有效之懲治盜匪條例與「裁判時」已修
    正之刑法予以比較適用，應以新修正刑法第三百三十條第一項較有利於被告。至
    被告行為時修正前之刑法相關條文，既不因上開條例廢止而回復，又非中間法，
    即無所謂比較適用問題。又被告戊○○與被告己○○、丁○○三人間就此部分具
    有犯意聯絡及行為分擔，為共同正犯。被告己○○對於前揭事實三之所為，係犯
    刑法法第三百四十六條第一項之恐嚇取財罪。其與被告戊○○二人間，就此部分
    之犯行，具有犯意聯絡及行為分擔，為共同正犯。被告己○○所犯偽造印章罪、
    結夥三人以上強盜罪、恐嚇取財罪間，犯意各別，罪名不同，應分論併罰。被告
    丁○○有事實欄所列前案經判處有期徒刑及執行完畢情形，此有被告丁○○全國
    刑案紀錄表、臺灣高等法院檢察署刑案紀錄簡覆表各一份在卷可按，其前受有期
    徒刑執行完畢，於五年以內再犯本件最重本刑為有期徒刑以上之罪，為累犯，應
    依刑法第四十七條之規定加重其刑。
三、原審經審理結果，認被告戊○○、己○○、丁○○三人前揭事實二之部分罪證明
    確，適用刑法第二條第一項前段、第二十八條、第三百三十條第一項、第四十七
    條之規定、另認被告己○○就前揭事實一、三部分罪證明確，適用刑法二十八條
、第第二百十二條、第二百十七條第一項、第三百四十六條第一項、第五十五條
    、第五十一條第五款、第三十八條第一項第二款、第二百十九條，罰金罰鍰提高
    標準條例第一條前段等之規定，並審酌被告三人之生活狀況、智識程度，其犯罪
    之動機、目的、手段，所生危害甚鉅及犯罪後被告戊○○、己○○二人尚能坦承
    犯行，態度良好，頗具悔意；被告丁○○仍猶飾詞圖卸尚無悔意，但未分得贓款
    等一切情狀，認被告戊○○意圖為自己不法之所有，結夥三人以上，以藥劑至使
    不能抗拒，而取他人之物，處有期徒刑柒年肆月。被告丁○○意圖為自己不法之
    所有，結夥三人以上，以藥劑至使不能抗拒，而取他人之物，累犯，處有期徒刑
    柒年貳月。被告己○○共同偽造印章，足以生損害於他人，處有期徒刑參月。又
    意圖為自己不法之所有，結夥三人以上，以藥劑至使不能抗拒，而取他人之物，
    處有期徒刑柒年肆月，又共同意圖為自己不法之所有，以恐嚇使人將本人之物交
    付，處有期徒刑柒月。扣案之變造莊永和國民身分證上之「己○○」照片壹張為
    被告己○○所有，且係供犯罪所用之物，依刑法第三十八條第一項第二款規定宣
    告沒收。偽造之「莊永和」印章一枚，應依刑法第二百十九條規定諭知沒收。扣
    案之行動電話一具（含門號0000000000號）、行動電話一具（含門號
    0000000000號），分別為被告己○○、共犯之戊○○所有用以恐嚇取
    財之物；扣案之護貝機一台，係共犯之戊○○所有，供變造特種文書所用之物，
    爰均依刑法第三十八條第一項第二款規定宣告沒收。及扣案附表編號四十迷幻藥
    六顆（原十一顆，五顆鑑驗用罄），雖與被告等人供犯罪所用之物同種類，因係
    供被告己○○個人使用之藥物，自不得沒收；而被告等持以犯罪之迷幻藥，已溶
    於啤酒為被害人甲○○飲下而不存在，爰不另為沒收之諭知。至扣案編號四六所
    示行動電話二具（含門號0000000000號、0000000000號）
    、編號四八、四九所示支票、本票各一張，為被告己○○所有，但非供犯罪之用
    ，經原審以九十一年度聲字第一一九號裁定發還。另扣案編號四一至四三、編號
    五一行動電話其中二具（含門號0000000000、0000000000
    號）、編號五三之物，為被告丁○○、戊○○所有，然並無證據證明供前揭犯罪
    之用，又非違禁物，爰不為沒收之諭知。至扣案編號四四、四五所示之物，係不
    知情之蔡玉秀所有，委託被告戊○○保管，卻遭持以恐嚇取財之用；而扣案附表
    編號一至編號三八所示之物，係被害人莊永和等人所失竊或遺失之物；扣案附表
    四七所示之現金一千二百元，係被害人甲○○遭恐嚇取財之物，本院自均不得宣
    告沒收。並就被告己○○部分定其執行刑為應執行有期徒刑捌年。扣案如附表編
    號一所示經變造莊永和國民身分證上之「己○○」照片壹張、如附表編號三九所
    示之偽造「莊永和」印章壹枚、如附表編號五二所示之護貝機壹台、扣案如附表
    編號四六所示之行動電話其中壹具（含門號0000000000號之ＳＩＭ卡
    壹張）、附表編號五十一（原判決原宣告沒收及定行刑部分誤載為五十，應更正
    為五十一）所示之行動電話其中壹具（含門號0000000000號之ＳＩＭ
    卡壹張）均沒收，經核於法尚無違誤，被告三人空言上訴，為無理由，應予駁回
    。
據上論斷，應依刑事訴訟法第三百六十八條判決如主文。
本案經檢察官蔡瑞宗到庭執行職務。
中      華      民      國    九十一    年      八      月     六       日
                              臺灣高等法院刑事第十七庭
                                  審判長法  官  吳  明  峰
                                        法  官  許  錦  印
                                        法  官  許  宗  和
右正本證明與原本無異。
強盜部分如不服本判決應於收受送達後十日內向本院提出上訴書狀，其未敘述上訴之
理由者並得於提起上訴後十日內向本院補提理由書（均須按他造當事人之人數附繕本
）。
其餘部分不得上訴。
                                        書記官  廖  艷  莉
中      華      民      國    九十一    年      八      月     十二     日
附錄：本案論罪科刑法條全文
刑法第三百三十條【舊】
犯強盜罪而有第三百二十一條第一項各款情形之一者，處五年以上十二年以下有期徒
刑。
前項之未遂犯罰之。
刑法第三百三十條【新910130】
犯強盜罪而有第三百二十一條第一項各款情形之一者，處七年以上上有期徒刑。
前項之未遂犯罰之。
刑法第二百十二條
偽造、變造護照、旅券、免許證、特許證及關於品行、能力、服務或其他相類之證書
、介紹書，足以生損害於公眾或他人者，處一年以下有期徒刑、拘役或三百元以下罰
金。
刑法第二百十七條
偽造印章、印文或署押，足以生損害於公眾或他人者，處三年以下有期徒刑。
盜用印章、印文或署押，足以生損害於公眾或他人者，亦同。
刑法第三百四十六條
意圖為自己或第三人不法之所有，以恐嚇使人將本人或第三人之物交付者，處六月以
上五年以下有期徒刑，得併科一千元以下罰金。
以前項方法得財產上不法之利益或使第三人得之者，亦同
前二項之未遂犯，罰之。
